臺灣板橋地方法院刑事判決　　　　　　　93年度訴字第1291號
被　　　告　甲○○
　　　　　　　　　　樓
選任辯護人　黃達元律師
上列被告因毒品危害防制條例案件，經檢察官聲請簡易判決處刑
（93年度毒偵字第919 號），及移請併案審理（台灣士林地方法
院檢察署94年度毒偵字第227 號、台灣板橋地方法院檢察署93年
度核退毒偵字第1385號、第1127號、93年度毒偵字第2131號），
本院審理結果認為不應以簡易判決處刑，改依通常程序審理，本
院判決如下：
    主  文
甲○○連續施用第一級毒品，處有期徒刑壹年，扣案如附表編號
一之海洛因均沒收銷燬之；又連續施用第二級毒品，處有期徒刑
陸月，扣案如附表編號二之安非他命均沒收銷燬之，扣案如附表
編號三之物均沒收。應執行有期徒刑壹年肆月；扣案如附表編號
一之海洛因及附表編號二之安非他命均沒收銷燬之，扣案如附表
編號三之物均沒收。
   犯罪事實
一、甲○○前因施用毒品案件，經本院以92年度毒聲字第2782號
    裁定送觀察、勒戒後，認無繼續施用毒品之傾向，由台灣板
    橋地方法院檢察署於93年2 月10日以93年度毒偵字第385 號
    、93年度毒偵緝字第43號裁定不起訴處分確定。詎仍不知悔
    改，復分別基於施用第1 級毒品安非命及第2 級毒品海洛因
    之概括犯意，自民國93年2 月12日上午7 時45分許採尿前26
    小時、96小時內某時起，至93年12月6 日止，先後在台北縣
    板橋市朋友家中、台北縣蘆洲市○○○路197 巷8 弄111號6
    樓住處、桃園市○○區○○路54號住處等地，以己有之安非
    他命吸食器為工具，或以將海洛因摻入香煙之方式，施用第
    1 級毒品海洛因及第2 級毒品安非他命，先後為警於93年
    2 月11日下午7 時30分許，在臺北縣五股鄉○○路81之16號
    地下停車場內查獲，並扣得甲○○所有之海洛因4 包（驗餘
    淨重17‧95公克）等物。93年4 月30日下午6 時許，在台
    北縣蘆洲市○○街113 號及台北縣蘆洲市○○○路197 巷8
    弄11號6 樓查獲，並扣得甲○○所持有之第2 級毒品安非他
    命7 包（總毛重124 點7 公克，驗餘淨重119 點12公克）、
    搖頭丸（MDMA）6 顆及安非命吸食器1 組。93年8 月10日
    晚上8 時許，在台北縣蘆洲市○○○路197 巷8 弄111 號六
    樓，為警查獲，並扣得甲○○持有之海洛因1 包（毛重零點
    3 公克，驗餘淨重零點14公克）及甲○○所有之吸管分裝器
    1 支、吸食器1 組、裝毒品香煙盒1 個。93年9 月10日零
    時10分許，在台北縣新莊市○○街64號前查獲，並扣得甲○
    ○所有之安非他命1 包（毛重2 公克，驗餘淨重1 點46公克
    ）。93年12月6 日下午3 時50分許，在桃園市○○○路○
    段69巷12號677 室查獲並扣得甲○○所有之安非他命2 包（
    毛重3 點05公克）、海洛因2 小包（毛重9 點55公克、淨重
    9 點19公克、純質淨重2 點05公克）。
二、案經臺北縣政府警察局新莊分局報請台灣板橋地方法院檢察
    署檢察官偵查後聲請簡易判決處刑，及由台灣士林地方法院
    檢察署檢察官、台灣板橋地方法院檢察署檢察官移請併案審
    理，本院審理後，認為不應以簡易判決處刑，改依通常程序
    審理。
    理  由
一、上開犯罪事實，業據被告於本院審理時坦承不諱，且有於
    93 年2月11日下午7 時30分許，在臺北縣五股鄉○○路81之
    16號地下停車場內，所扣得甲○○所有之海洛因4 包（驗餘
    淨重17‧95公克）等物。於93年4 月30日下午6 時許，在
    台北縣蘆洲市○○街113 號及台北縣蘆洲市○○○路19 7巷
    8 弄11號6 樓，所扣得甲○○所持有之第2 級毒品安非他命
    7 包（總毛重124 點7 公克，驗餘淨重119 點12公克）、搖
    頭丸（MDMA）6 顆及安非命吸食器1 組。於93年8 月10日
    晚上8 時許，在台北縣蘆洲市○○○路197 巷8 弄111 號六
    樓，所扣得甲○○所有之海洛因1 包（毛重零點3 公克，驗
    餘淨重零點14公克）及甲○○所有之吸管分裝器1 支、吸食
    器1 組、裝毒品香煙盒1 個。於93年9 月10日零時10分許
    ，在台北縣新莊市○○街64號前，所扣得甲○○所有之安非
    他命1 包（毛重2 公克，驗餘淨重1 點46公克）。於93年
    12 月6日下午3 時50分許，在桃園市○○○路○ 段69巷12號
    677 室，所扣得甲○○所有之安非他命2 包（毛重3 點05公
    克）、海洛因2 小包（毛重9 點55公克、淨重9 點19公克、
    純質淨重2 點05公克）等物扣案足資佐證。被告為警查獲時
    所採之尿液，經鑑驗結果確有安非他命及海洛因之陽性反應
    ，此亦有臺灣檢驗科技股份有限公司2004年5 月17日、2004
    年3 月8 日、2004年12月13日、2004年9 月30日、2004年8
    月20日之濫用藥物尿液檢驗報告5 紙在卷可稽。又上開扣案
    之白色粉末及結晶物經檢驗結果確係第1 級毒品海洛因及第
    2 級毒品安非他命，此有法務部調查局93年4 月13日、93年
    9 月13日、93年12月6 日鑑定通知書各1 件、內政部警政署
    刑事警察局93年7 月5 日、94年1 月24日鑑驗通知書各1 件
    在卷足憑，足認被告自白與事實相符。再被告甲○○前因施
    用毒品案件，經本院以92年度毒聲字第2782號裁定送觀察、
    勒戒後，認無繼續施用毒品之傾向，由台灣板橋地方法院檢
    察署於93年2 月10日以93年度毒偵字第385 號、93年度毒偵
    緝字第43號裁定不起訴處分確定，此有臺灣板橋地方法院檢
    察署刑案資料查註紀錄表1 件、臺灣板橋地方法院檢察署93
    年度毒偵字第385 號、93年度毒偵緝字第43號不起訴處分書
    各1 件在卷可查。本件事證明確，被告犯行堪以認定。
二、核被告所為，係犯毒品危害防制條例第10條第1 項之施用第
    1 級毒品罪及同條例第10條第2 項之施用第2 級毒品罪。其
    於施用海洛因、安非他命前後之持有海洛因、安非他命及第
    2 級毒品MDMA犯行，各為高度之施用行為所吸收，均不另論
    罪。又其所犯之施用第一級毒品及施用第二級毒品二罪，犯
    意各別，行為互異，應予分論併罰。移送併案審理部分雖未
    據公訴人起訴，然與已起訴部分有連續犯之裁判上一罪關係
    ，並願自應併予審理。爰審酌被告素行不佳，一犯再犯，恣
    意濫用毒品，戕害己身，顯無悔改之意，惟於他人尚無明顯
    重大危害，及其犯後坦承犯行、態度尚稱良好等一切情狀，
    分別量處如主文所示之刑，並定其應執行之刑，以資懲儆。
三、扣案之附表編號一所示之海洛因、附表編號二所示之安非他
    命，分係屬第一級毒品及第二級毒品，是不問屬於犯人與否
    ，均應依毒品危害防制條例第18條第1 項前段之規定沒收銷
    燬之。另扣案附表編號三所示之物，均係被告所有，且係供
    其施用安非他命所用之物，業據被告供明在卷，惟其僅係日
    常用品臨時替代使用之物，就其性質上或使用上，非專供施
    用毒品之器具，爰應依刑法第38條第1 項第2 款之規定宣告
    沒收。至其餘扣案物品，被告既否認為其所有，復查無其他
    積極事證足資證明係其所有且供犯本件施用毒品罪所用或預
    備犯本罪所用之物，自無從併予宣告沒收之。
四、應適用之法條：刑事訴訟法第452 條、第299 條第1 項前段
    ，毒品危害防制條例第10條第1 項、第2 項、第18條第1 項
    前段，刑法第11條前段、第56條、第51條第5 款、第38條第
    1 項第2 款，判決如主文。
本案經檢察官陳鴻濤到庭執行職務。
中　　華　　民　　國　　94　　年　　3 　　月　　16　　日
                  刑事第九庭    審判長法　官   胡堅勤
                                      法  官   李君豪
                                      法  官   王瑜玲
以上正本證明與原本無異。
如不服本判決應於送達後10日內向本院提出上訴狀。
                                      書記官　 吳詩琳
中　　華　　民　　國　　94　　年　　3 　　月　　16　　日
附表編號一
  海洛因肆包（驗餘淨重拾柒點玖伍公克）、海洛因壹包（毛重
  零點參公克、驗餘淨重零點壹肆公克）、海洛因貳小包（毛重
  玖點伍伍公克、淨重玖點壹玖公克、純質淨重貳點零伍公克）
  。
附表編號二
  安非他命柒包（總毛重壹貳肆點柒公克，驗餘淨重壹壹玖點壹
  貳公克）、搖頭丸（MDMA）陸顆、安非他命壹包（毛重貳公克
  ，驗餘淨重壹點肆陸公克）、安非他命貳包（毛重參點零伍公
  克。
附表編號三
  安非他命吸食器壹組、吸管分裝器壹支、吸食器壹組、裝毒品
  香煙盒壹個。
附錄本案論罪科刑法條全文：
毒品危害防制條例第十條
施用第一級毒品者，處六月以上五年以下有期徒刑。
施用第二級毒品者，處三年以下有期徒刑。
